【裁判字號】    99,易,1012
【裁判日期】    990513
【裁判案由】    竊盜
【裁判全文】
臺灣板橋地方法院刑事判決              99年度易字第1012號
公  訴  人  臺灣板橋地方法院檢察署檢察官
被      告  乙○○
上列被告因竊盜案件，經檢察官提起公訴（99年度偵字第6325、
7251及8083號），被告於本院準備程序進行中就被訴事實為有罪
之陳述，經本院告知簡式審判程序意旨，並聽取公訴人、被告之
意見後，本院裁定依簡式審判程序審理，判決如下：
    主  文
乙○○犯如附表一所示之五罪，均累犯，各處如附表一所示之刑
，如易科罰金，均以新臺幣壹仟元折算壹日。應執行有期徒刑貳
年，如易科罰金，以新臺幣壹仟元折算壹日。
    事  實
一、乙○○前曾(一)於民國81年間，因竊盜及違反麻醉藥品管制條
    例案件，經臺灣高等法院以81年度上易字第4611號分別判處
    有期徒刑1 年6 月、6 月，並定應執行刑為有期徒刑1 年10
    月確定；(二)於同年間，因強盜案件，經臺灣臺北地方法院以
    81年度訴字第2053號判處有期徒刑5 年6 月確定，上開(一)、
    (二)之罪，經臺灣臺北地方法院以83年度聲字第1134號裁定定
    應執行刑為有期徒刑7 年確定；(三)於同年間，因竊盜案件，
    經臺灣高等法院以82年度上易字第80號判處有期徒刑1 年6
    月確定；(四)於83年間，因竊盜案件，經本院以84年度易字第
    505 號判處有期徒刑6 月確定，上開(一)至(四)之罪之刑經接續
    執行，其入監服刑，嗣於90年6 月5 日假釋出監付保護管束
    ；(五)於假釋期間之90年間，因搶奪案件，經本院以94年度易
    緝字第61號判處有期徒刑10月確定；(六)於91年間，因竊盜案
    件，經本院以91年度板簡字第707 號判處有期徒刑5 月確定
    ；(七)於94年間，因竊盜及偽造文書案件，經本院以94年度簡
    字第3074號分別判處有期徒刑6 月、5 月，並定應執行為有
    期徒刑9 月確定，上開(五)至(七)之罪之刑與前開經撤銷假釋應
    執行之殘刑4 年5 月8 日，其於94年4 月10日入監接續執行
    ，上開數罪（除(三)之罪外）因均符合中華民國九十六年罪犯
    減刑條例之規定，經本院以96年度聲減字第4385號裁定均予
    減刑，並就(一)、(二)之罪定應執行刑為有期徒刑6 年3 月，(五)
    、(六)之罪定應執行刑為有期徒刑7 月，(七)之罪定應執行刑為
    有期徒刑4 月15日，上開應執行刑與未合併之減刑後之刑接
    續執行，於97年11月6 日縮刑期滿執行完畢。詎其猶不知悔
    改，竟意圖為自己不法之所有，分別為下列行為：
  (一)於98年4 月15日中午12時50分許，趁無人注意之際，侵入臺
    北縣中和市○○路9 號2 樓之「永光彩色印刷公司」內（無
    故侵入部分未據告訴），徒手竊取丙○○所有之Pentax S10
    相機1 台、相機遙控器1 個、相機記憶卡1 張（價值共計約
    新台幣（下同）8,800 元），得手後，立即逃逸，並將竊得
    之前開物品變現後，供其花用殆盡。
  (二)於同年8 月11日中午12時40分許，趁無人注意之際，侵入同
    上縣土城市○○路○ 段70巷31號1 樓之「司貿企業股份有限
    公司」內（無故侵入部分未據告訴），徒手竊取宋秋香所有
    之粉紅色皮包1 只（內含消費券1,100 元、健保卡2 張、信
    用卡3 張、提款卡1 張、手機1 支、鑰匙1 串、遙控器1 個
    、皮夾1 個，價值共計約24,600元），得手後，立即逃逸，
    供其花用。
  (三)於同年8 月26日下午3 時10分許，在同上縣土城市○○路45
    號1 樓之「六福客棧自助餐」內，趁無人注意之際，徒手竊
    取甲○○所有之皮包1 只（內含身分證、健保卡、新光銀行
    信用卡、玉山銀行提款卡、行車執照、機車保險卡各1 張、
    現金300 元、手機1 支及印章1 枚），得手後，立即逃逸，
    供其花用。
  (四)於同年10月15日下午4 時25分許，趁無人注意之際，侵入同
    上縣土城市○○路○ 段115 號之建築物內（無故侵入部分未
    據告訴），徒手竊取林芙蕖所有之現金700 元、身分證、汽
    車駕照、健保卡、郵局和板信商業銀行之提款卡、信用卡各
    1 張（價值共計約2,500 元），得手後，立即逃逸，供其花
    用。
  (五)於同年10月18日下午3 時許，趁無人注意之際，侵入同上縣
    板橋市○○路269 巷39號之「佛學中心」內（無故侵入部分
    未據告訴），徒手竊取丁○○所有之女用皮包1 只（內含身
    分證、健保卡、悠遊卡各1 張、信用卡3 張、提款卡7 張、
    手機1 支、佛珠1 串、衣服1 件、圍巾1 條、現金5,000 元
    ，損失共計約20,000元），得手後，立即逃逸，供其花用。
    嗣丙○○等人發現後報警處理，經調閱監視錄影畫面，始循
    線查悉上情。
二、案經丙○○訴由臺北縣政府警察局中和第二分局、甲○○訴
    由臺北縣政府警察局土城分局、丁○○訴由臺北縣政府警察
    局板橋分局移送臺灣板橋地方法院檢察署檢察官偵查起訴。
    理  由
一、按除被告所犯為死刑、無期徒刑、最輕本刑為三年以上有期
    徒刑之罪或高等法院管轄第一審案件者外，於第一次審判期
    日前之準備程序進行中，被告先就被訴事實為有罪之陳述時
    ，審判長得告知被告簡式審判程序之旨，並聽取當事人、代
    理人、辯護人及輔佐人之意見後，裁定進行簡式審判程序，
    刑事訴訟法第273 條之1 第1 項定有明文。經核本件被告乙○○所犯係死刑、無期徒刑、最輕本刑為三年以上有期徒刑
    以外之罪，其於準備程序中就被訴事實為有罪之陳述，經法
    官告知簡式審判程序之旨，並聽取公訴人、被告之意見後，
    本院爰依首揭規定，合議裁定由受命法官獨任進行簡式審判
    程序，合先敘明。
二、認定犯罪事實所憑之證據及理由：
  (一)有關犯罪事實一(一)部分：
    上開犯罪事實，業據被告乙○○於警詢、偵查及本院審理中
    坦認不諱（見99年度偵字第6325號偵查卷宗第4 至5 、27頁
    及本院卷第28、30背面頁），並有證人丙○○於警詢中證述
    綦詳（見99年度偵字第6325號偵查卷宗第6 至10頁），且有
    車籍查詢—基本資料詳細畫面1 紙、現場照片7 張在卷可稽
    （見99年度偵字第6325號偵查卷宗第14至20頁）。
  (二)有關犯罪事實一(二)部分：
    上開犯罪事實，亦據被告乙○○於警詢、偵查及本院審理中
    自白不諱（見99年度偵字第7251號偵查卷宗第5 至6 、19頁
    及本院卷第28、30背面頁），並有證人宋秋香於警詢中證述
    綦詳（見99年度偵字第7251號偵查卷宗第9 至10頁），另有
    監視器翻拍照片4 張在卷可稽。
  (三)有關犯罪事實一(三)部分：
    上開犯罪事實，亦據被告乙○○於警詢、偵查及本院審理中
    自承不諱（見99年度偵字第7251號偵查卷宗第4 背面、19頁
    及本院卷第28、30背面頁），並有證人甲○○於警詢中證述
    明確（見99年度偵字第7251號偵查卷宗第11至12頁），且有
    監視器翻拍照片4 張附卷可佐。
  (四)有關犯罪事實一(四)部分：
    上開犯罪事實，亦據被告乙○○於警詢、偵查及本院審理中
    供承不諱（見99年度偵字第7251號偵查卷宗第4 背面、19頁
    及本院卷第28、30背面頁），並有證人林芙蕖於警詢中證述
    明確（見99年度偵字第7251號偵查卷宗第13至14頁），且有
    監視器翻拍照片4 張附卷可按。
  (五)有關犯罪事實一(五)部分：
    上開犯罪事實，亦據被告乙○○於警詢、偵查及本院審理中
    自承不諱（見99年度偵字第8083號偵查卷宗第5 至6 、39頁
    及本院卷第28、30背面頁），並有證人鄭宜廷於警詢中證述
    明確（99年度偵字第8083號偵查卷宗第9 至11頁），且有車
    籍查詢—基本資料詳細畫面、臺北縣政府警察局板橋分局調
    取監視錄影帶翻拍照片2 張及現場照片4 張附卷可稽（99年
    度偵字第8083號偵查卷宗第15、25至28、32頁）。
  (六)綜上所述，足認被告乙○○自白與事實相符，本件事證明確
    ，犯行洵堪認定。
二、核被告乙○○就犯罪事實一(一)至(五)所為，均係犯刑法第320
    條第1 項之竊盜罪。又其所犯上開之罪，犯意各別，行為互
    殊，應分論併罰之。另被告前有如事實欄所述之犯罪科刑及
    執行情形，此有臺灣高等法院被告前案紀錄表1 份在卷可稽
    ，其於有期徒刑執行完畢後，5 年以內再故意犯前開各罪，
    皆應依刑法第47條第1 項規定論以累犯，均加重其刑。爰審
    酌被告尚值壯年，竟不思以正當手段獲取財物，而運用智慧
    於不當之途，竊取各被害人之物品，供己花用，及被告各次
    犯罪之手段、被害人所受損害，並審酌被告之前科、素行與
    犯後坦承犯行，態度良好等一切情狀，分別量處如主文所示
    之刑，並諭知易科罰金之折算標準，且定其應執行之刑，並
    諭知易科罰金之折算標準。
據上論斷，應依刑事訴訟法第273 條之1 第1 項、第299 條第1
項前段，刑法第320 條第1 項、第51條第5 款、第47條第1 項前
段、第41條第1 項前段，刑法施行法第1 條之1 第1 項、第2 項
前段，判決如主文。
本案經檢察官簡志祥到庭執行職務。
中    華    民    國    99    年    5     月    13    日
                  刑事第一庭    法  官  連雅婷
以上正本證明與原本無異
如不服本判決應於送達後10日內向本院提出上訴狀
                                書記官  郭晉良
中    華    民    國    99    年    5     月    13    日
附表一：
┌──┬────────────┬─────────────────┐
│編號│     犯罪事實內容       │          主          文          │
├──┼────────────┼─────────────────┤
│ 1. │如事實欄一(一)所示犯罪事實│乙○○竊盜，累犯，處有期徒刑伍月，│
│    │                        │如易科罰金，以新臺幣壹仟元折算壹日│
│    │                        │。                                │
├──┼────────────┼─────────────────┤
│ 2. │如事實欄一(二)所示犯罪事實│乙○○竊盜，累犯，處有期徒刑伍月，│
│    │                        │如易科罰金，以新臺幣壹仟元折算壹日│
│    │                        │。                                │
├──┼────────────┼─────────────────┤
│ 3. │如事實欄一(三)所示犯罪事實│乙○○竊盜，累犯，處有期徒刑伍月，│                                │
│    │                        │如易科罰金，以新臺幣壹仟元折算壹日│
│    │                        │。                                │
├──┼────────────┼─────────────────┤
│ 4. │如事實欄一(四)所示犯罪事實│乙○○竊盜，累犯，處有期徒刑伍月，│
│    │                        │如易科罰金，以新臺幣壹仟元折算壹日│
│    │                        │。                                │
├──┼────────────┼─────────────────┤
│ 5. │如事實欄一(五)所示犯罪事實│乙○○竊盜，累犯，處有期徒刑伍月，│
│    │                        │如易科罰金，以新臺幣壹仟元折算壹日│
│    │                        │。                                │
└──┴────────────┴─────────────────┘
附錄本案論罪科刑法條全文：
中華民國刑法第320條
（普通竊盜罪、竊佔罪）
意圖為自己或第三人不法之所有，而竊取他人之動產者，為竊盜
罪，處5  年以下有期徒刑、拘役或 5 百元以下罰金。
意圖為自己或第三人不法之利益，而竊佔他人之不動產者，依前
項之規定處斷。
前二項之未遂犯罰之。

司法院資訊處製作；財團法人民間司法改革基金會備份。
